臺灣臺北地方法院刑事判決　　　　　　　99年度易字第3554號
公　訴　人　臺灣臺北地方法院檢察署檢察官
被　　　告　鄭永國
上列被告因性騷擾防治法案件，經檢察官提起公訴（99年度偵字
第17416號），本院判決如下：
    主  文
鄭永國意圖性騷擾，乘人不及抗拒而為觸摸其臀部之行為，處有
期徒刑月，如易科罰金，以新臺幣壹仟元折算壹日。
    事  實
一、鄭永國於民國99年7月19日下午，從臺北市景美女中前公車
    站上搭乘由羅錦紋所駕駛之欣欣客運819路線新店捷運七張
    站往深坑站回程方向行駛之車牌號碼791-AB號營業大客車，
    欲前往新北市深坑區東南科技大學站附近下車，而坐在該大
    客車最後一排左側靠窗位置上。於同日下午16時15分許，該
    車行經新北市○○區○○路3段尚未抵達萬順寮站（東南科
    技大學站前一站）之際，見坐在其前一排左側靠窗位置之代
    號0000000000號成年女子（為保護被害人，其姓名年籍詳卷
    附性侵害案件真實姓名對照表，下稱A女）閉目休息，認有
    機可趁，竟意圖性騷擾，趁A女不及抗拒之際，以手從A女所
    坐位置下方坐墊與背墊相接處之縫隙穿過而觸摸A女之臀部1
    次，而為性騷擾得逞。嗣A女發覺，隨即回頭瞪視鄭永國，
    並起身告知司機羅錦紋，迨車行至萬順寮站時，羅錦紋停車
    並報警處理，而為警查知上情。
二、案經A女訴由新北市政府警察局新店分局報請臺灣臺北地方
    法院檢察署檢察官偵查起訴。
    理  由
一、程序方面：
    按被告以外之人於審判外之言詞或書面陳述，除法律有規定
    者外，不得作為證據，刑事訴訟法第159條第1項固定有明文
    。惟被告以外之人於審判外之陳述，雖不符合同法第159條
    之1至第159條之4之規定，而經當事人於審判程序同意作為
    證據，法院審酌該言詞陳述或書面陳述作成時之情況，認為
    適當者，亦得為證據。又當事人、代理人或辯護人於法院調
    查證據時，知有第159條第1項不得為證據之情形，而未於言
    詞辯論終結前聲明異議者，視為有前項之同意。刑事訴訟法
    第159條之5定有明文。經查，本件證人即告訴人A女及證人
    羅錦紋分別於警詢時之證述及偵查中所為具結證述，雖屬被
    告以外之人於審判外之陳述，惟檢察官及被告鄭永國於本院
    審理時，就上開證據均表示對證據能力無意見，且迄本件言
    詞辯論終結前均未聲明異議，本院審酌該等陳述作成時之狀
    況，均無顯不可信之情事，認均具證據能力，均得作為本件
    認定事實之證據。
二、認定犯罪事實所憑證據及理由：
    訊據被告鄭永國固坦承於前開時、地搭乘由證人羅錦紋所駕
    駛之欣欣客運819路線新店捷運七張站往深坑站回程方向行
    駛之車牌號碼791-AB號營業大客車，坐在該大客車最後一排
    左側靠窗位置上，且A女即坐在其前一排左側靠窗位置上，
    途中行經新北市○○路○段尚未抵達萬順寮站時，A女曾回頭
    瞪視其，嗣A女起身前往司機身旁等情；惟矢口否認犯罪，
    辯稱：A女所言不實，其未以手穿過A女所坐位置下方坐墊與
    背墊相接處之縫隙觸摸A女臀部，當時其係將雙手交疊放在A
    女所坐位置背墊上方趴著睡覺，腳踩在A女所坐位置椅背上
    ，可能係其腳踩到椅背，A女誤以為其有觸摸A女臀部云云。
    惟查：
  (一)被告於前揭時、地，趁坐在其前一排座位之告訴人A女正在
    閉目休息，以手穿過告訴人所坐位置下方坐墊與背墊交接處
    之縫隙中央而觸摸A女臀部中央，A女即回頭瞪視被告，嗣並
    起身上前告知司機等情，業據證人即告訴人A女於警詢時指
    訴綦詳，並於檢察官訊問時及本院審理時具結證述明確（見
    99年度偵字第17416號偵查卷第6至8頁、第32至33頁及本院
    卷第36反面至第37頁反面）。而告訴人與被告僅係偶然搭乘
    同班公車，與被告素不相識，且無任何仇隙，衡情告訴人應
    無誣陷被告之動機，更無甘冒擔負偽證刑責而虛構故事誣陷
    被告之可能，其所為指訴，已非無據。且證人即該819路線
    車牌號碼791-AB號營業大客車之駕駛人羅錦紋於警詢及本院
    審理時均證述：我駕駛公車行駛至萬順寮站附近時，告訴人
    從後面走過來告訴我說她被摸，我告訴她，依照公司規定，
    我原本應該將公車直接開到警察局，但因深坑的警察局在老
    街，公車開進不去，我告訴她，我要用手機報案，我就將車
    停在路邊，在我用手機撥打110報案時，有另位小姐走過來
    說要下車，我拒絕她，後來被告也走過來要求要下車，我告
    訴他警察要求維持現場，車子不能移動，車門也不能開關讓
    乘客上下，所以我沒有讓任何人上下車，就在被告向我要求
    下車時，我從後視鏡看到告訴人的表情很著急，像是在告訴
    我不要讓被告下車，暗示我說被告就是摸她的人，之後警方
    就前來車上處理，告訴人所坐位置坐墊與背墊接合處，以肉
    眼觀察是密合的，但因坐墊及背墊都是軟墊，所以手可以從
    坐墊及背墊接合處之縫隙伸進去等語在卷（見99年度核退字
    第474號偵查卷第5頁及其反面、本院卷第30至31頁）。又告
    訴人上開證述核與證人羅錦紋之證述並無未合，益徵告訴人
    之證述確係出於親身經歷，並於遭受被告性騷擾後，起身離
    開原來座位告訴司機被性騷擾之事。復有被告所不爭執之現
    場照片10幀、上開公車座椅縫隙勘查照片8幀、蒞庭檢察官
    於100年2月25日至欣欣客運公司總站勘驗車牌號碼791-AB號
    營業用大客車之勘驗筆錄1份及勘查照片32幀附卷可稽（見
    99年度偵字第17416號偵查卷第14至18頁、99年度核退字第
    474號偵查卷第6至7頁反面及本院卷第40至57頁）。
  (二)雖被告以前揭情詞置辯，惟查被告於99年7月19日警詢時係
    辯稱：我因為想休息，所以將雙手放在告訴人所坐位置椅背
    上，並將下巴靠在雙臂上，之後告訴人就回頭瞪我，我沒有
    用手或身體其他部位碰觸被害人身體云云（見99年度偵字第
    17 416號偵查卷第4頁反面）；於99年7月20日檢察官訊問時
    改稱：「我眼睛痛趴在椅子上，椅子有動，被害人（即告訴
    人，下同）醒來，瞪我一眼，我坐在被害人後面，大概椅子
    晃動，然後被害人跟司機說我碰她，我沒有碰到她」云云（
    見同上偵查卷第23頁）；於99年8月25日檢察官訊問時辯稱
    ：我忘記在公車行駛途中是否有把雙手放在告訴人所坐位置
    椅背上等語，經檢察官質以其在警詢時說有將雙手放在告訴
    人所坐位置椅背上，被告改稱：「應該是有吧，我當時想睡
    了，我就趴著」、「（檢察官問：你的雙手放在椅背的哪裡
    ？）上面」云云（見同上偵查卷第36至37頁）；於本院100
    年2 月9日審理期日時辯稱：我兩隻手交疊放在告訴人所坐
    位置椅背上趴著睡著，我剛趴一下，車子晃動，我發現告訴
    人一直瞪我，我沒有摸告訴人的臀部，我有踩椅背，如果告
    訴人說我摸她，可能是因為我踩到告訴人椅背」云云（見本
    院卷第18頁反面）；於本院100年3月15日審理時改稱：我當
    天將手放在告訴人所坐位置椅背上趴著睡覺時，雙腳擺放位
    置如同蒞庭檢察官100年2月25日勘驗公車時所拍編號第14號
    之勘查照片所示（亦即將雙腳腳跟頂住車地板、腳尖翹起，
    放在A女所坐位置下方）云云（見本院卷第38頁及其反面、
    第48 頁）。核被告上開歷次所辯，就其為何趴在告訴人所
    坐位置椅上方、為何遭告訴人瞪視、其腳究竟有無踩在椅背
    上或係將腳放在告訴人所坐位置下方等情，所為供述不一，
    是否可信，即有可疑，顯難遽以採信。況告訴人已明確證述
    其係遭被告從座位之坐墊與背墊接合處縫隙中央以手觸摸其
    臀部中央，是被告所為辯解顯與事實不符，無足採信。參以
    被告自承其當時是坐在告訴人後面一排靠窗位置上，告訴人
    確有回頭瞪其，嗣告訴人有起身上前告知司機遭性騷擾之事
    ，其知道告訴人是在跟司機講其等語在卷（見本院卷第31頁
    反面），是倘被告未對告訴人性騷擾，如其所辯可能係因椅
    子晃動或其腳踩在告訴人椅背上造成告訴人誤會其有觸摸告
    訴人臀部，衡情於告訴人回頭瞪視被告之際，被告理應向告
    訴人澄清係有何誤會發生，惟被告卻將目光移開，且未對告
    訴人說任何話語，復明知告訴人係上前告知司機遭其性騷擾
    ，且其當天係為了要到東南科技大學附近打撞球，並無急事
    ，卻於尚未到達目的站即上前要求提早下車，是被告所為均
    顯悖於常理，益徵被告係因畏罪而閃躲告訴人之目光且未到
    達目的地即要求下車。是被告所為上開辯解，無非卸責之詞
    ，不足採信。
  (三)綜上，本案事證已臻明確，被告犯行洵堪認定，自應依法論
    科。
三、按性騷擾防治法第25條所規定之「性騷擾」，係指帶有性暗
    示之動作，具有調戲之含意，讓人有不舒服之感覺，行為人
    具有性暗示而調戲被害人之意，以滿足調戲對方之目的，屬
    性騷擾之犯意（參照最高法院96年度臺上字第6736號刑事判
    決意旨）。本件被告乘告訴人不及抗拒之際，故意以手穿過
    告訴人所坐位置坐墊與背墊接合處之縫隙觸摸告訴人臀部，
    核其所為，係犯性騷擾防治法第25條第1項意圖性騷擾，乘
    人不及抗拒而為觸摸其臀部之行為罪。爰審酌被告為逞一己
    私慾，在大眾運輸交通工具上，隨機挑選下手對象，乘告訴
    人閉目休息不及抗拒，從告訴人所坐位置下方，以手穿過坐
    墊與背墊接合處之縫隙而觸摸告訴人臀部之身體隱私處，而
    為性騷擾之行為，所為非是，且欠缺尊重女性身體自主權之
    觀念，並對告訴人心理造成傷害，兼衡被告犯罪之動機、目
    的、手段及其品行、智識程度、犯罪後一再飾詞圖卸，未見
    悔意等一切情狀，量處如主文所示之刑，並諭知易科罰折算
    標準。
據上論斷，應依刑事訴訟法第284條之1、第299條第1項前段，性
騷擾防治法第25條第1項，刑法第11條前段、第41條第1項前段，
判決如主文。
本案經檢察官林淑玲到庭執行職務
中    華    民    國   100    年    3     月    25    日
                        刑事第十二庭  法  官  陳慧萍
以上正本證明與原本無異。
如不服本判決應於收受送達後10日內向本院提出上訴書狀，並應
敘述具體理由；其未敘述上訴理由者，應於上訴期間屆滿後20日
內向本院補提理由書（均須按他造當事人之人數附繕本）「切勿
逕送上級法院」。
                                      書記官  黃慧怡
中    華    民    國   100    年    3     月    25    日
附錄本案論罪科刑法條：
性騷擾防治法第25條第1項
意圖性騷擾，乘人不及抗拒而為親吻、擁抱或觸摸其臀部、胸部
或其他身體隱私處之行為者，處2 年以下有期徒刑、拘役或科或
併科新臺幣10萬元以下罰金。